【裁判字號】    97,訴,2453
【裁判日期】    970624
【裁判案由】    毒品危害防制條例
【裁判全文】
臺灣板橋地方法院刑事判決              97年度訴字第2453號
公  訴  人  臺灣板橋地方法院檢察署檢察官
被      告  甲○○
上列被告因違反毒品危害防制條例案件，經檢察官提起公訴（97
年度毒偵字第3566號），因被告於準備程序中就被訴事實為有罪
之陳述，經本院合議庭裁定由受命法官獨任進行簡式審判程序，
並判決如下：
    主  文
甲○○施用第一級毒品，累犯，處有期徒刑玖月。扣案之海洛因
壹包（驗餘淨重零點零肆玖捌公克），沒收並銷燬；包裝上開海
洛因之外包裝袋壹個及注射針筒壹支，均沒收。
    事  實
一、甲○○前於民國87年間因施用毒品案件，經本院以87年度毒
    聲字第3116號裁定送觀察、勒戒，因認有繼續施用毒品之傾
    向，令入戒治處所施以強制戒治，於89年4 月13日強制戒治
    執行完畢，並經台灣板橋地方法院檢察署檢察官以89年度戒
    毒偵字第339 號為不起訴處分確定；復因施用毒品案件，經
    本院裁定令入戒治處所施以強制戒治，於91年12月12日強制
    戒治執行完畢，並經本院以91年度訴字第147 號判處有期徒
    刑8 月確定；復於93年1 月11日因施用毒品案件，經本院以
    93年度訴字第349 號判處有期徒刑9 月確定；又因施用毒品
    案件，經本院以93年度訴字第1500號判處有期徒刑1 年2 月
    確定，二案接續執行，於94年11月9 日縮短刑期假釋出監並
    付保護管束，然於假釋期間之95年間，再因施用毒品案件，
    經本院以95年度訴字第1118號判處有期徒刑1 年，依法減為
    有期徒刑6 月確定，另經撤銷前開假釋並與上開所犯毒品案
    件接續執行殘刑，於96年4 月13日縮刑期滿執行完畢；又因
    施用毒品案件，經本院以97年度訴字第92號判處有期徒刑7
    月確定。詎仍不知悔改，於強制戒治執行完畢釋放後5 年內
    ，再犯上開施用毒品案件後，基於施用第一級毒品海洛因之
    犯意，於97年4 月6 日14時許，在台北縣三重市○○○街43
    號住處，以針筒注射稀釋後之海洛因之方式，施用海洛因1
    次。嗣於同年月7 日15時45分許，在臺北縣三重市○○○街
    6 號前，為警查獲，並扣得海洛因1 包（淨重0.0520公克，
    取樣0.0022公克鑑驗用罄，剩餘0.0498公克）及甲○○所有
    供施用海洛因所預備之注射針筒1 支（起訴書漏載），且經
    採集其尿液送驗後，呈嗎啡陽性反應，始查悉上情。
二、案經臺北市政府警察局萬華分局報告台灣板橋地方法院檢察
    署檢察官偵查起訴。
    理  由
一、上揭施用第一級毒品海洛因之事實，業據被告甲○○於警詢
    、偵查中及本院審理時坦承不諱，而被告為警查獲時採集之
    尿液，經送驗結果呈嗎啡陽性反應，此有臺灣尖端先進生技
    醫藥股份有限公司97年4 月14日濫用藥物檢驗報告及臺北市
    政府警察局偵辦毒品案件尿液檢體委驗單各1 份在卷可佐，
    另有海洛因1 包（淨重0.0520公克，取樣0.0022公克鑑驗用
    罄，剩餘0.0498公克）及被告所有供施用海洛因所預備之注
    射針筒1 支扣案可佐，被告上開自白與事實相符，堪信其為
    真實。又被告於87年間因施用毒品案件，經本院以87年度毒
    聲字第3116號裁定送觀察、勒戒，因認有繼續施用毒品之傾
    向，令入戒治處所施以強制戒治，於89年4 月13日強制戒治
    執行完畢，並經台灣板橋地方法院檢察署檢察官以89年度戒
    毒偵字第339 號為不起訴處分確定；復因施用毒品案件，經
    本院裁定令入戒治處所施以強制戒治，於91年12月12日強制
    戒治執行完畢，並經本院以91年度訴字第147 號判處有期徒
    刑8 月確定；復於93年1 月11日因施用毒品案件，經本院以
    93年度訴字第349 號判處有期徒刑9 月確定；又因施用毒品
    案件，經本院以93年度訴字第1500號判處有期徒刑1 年2 月
    確定，再因施用毒品案件，經本院以95年度訴字第1118 號
    判處有期徒刑1 年，依法減為有期徒刑6 月確定；又因施用
    毒品案件，經本院以97年度訴字第92號判處有期徒刑7 月確
    定，有台灣高等法院被告前案紀錄表1 份在卷可佐，其於強
    制戒治執行完畢釋放後5 年內，再犯上開施用毒品案件後，
    再為本件施用毒品犯行，應可認定。本案事證明確，被告犯
    行洵堪認定，應予依法論科。
二、核被告所為，係犯毒品危害防制條例第10條第1 項之施用第
    一級毒品罪。被告於施用前後持有海洛因之低度行為，為其
    施用之高度行為所吸收，不另論罪。又被告前因施用毒品案
    件，經本院以93年度訴字第349 號、第1500號分別判處有期
    徒刑9 月、1 年2 月確定，二案接續執行，於94年11月9日
    縮短刑期假釋出監並付保護管束，然於假釋期間之95年間，
    再因施用毒品案件，經本院以95年度訴字第1118號判處有期
    徒刑1 年，依法減為有期徒刑6 月確定，另經撤銷前開假釋
    並與上開施用毒品案件接續執行殘刑，於96年4 月13日縮刑
    期滿執行完畢，有上開前案紀錄表1 份在卷可稽，其於5 年
    以內故意再犯本件有期徒刑以上之罪，為累犯，依刑法第47
    條第1 項規定加重其刑。爰審酌被告有多次施用毒品之前科
    紀錄、其犯罪之手段、高中肄業之智識程度、家庭狀況、施
    用毒品係對自己身體之殘害，及其犯罪後坦承犯行之態度等
    一切情狀，量處如主文所示之刑。
三、扣案之米黃色粉末及粉塊1 包（淨重0.0520公克，取樣0.00
    22公克鑑驗用罄，剩餘0.0498公克），為第一級毒品海洛因
    ，有交通部民用航空局航空醫務中心航藥鑑字第0972157 號
    毒品鑑定書1 份附卷可憑，應依毒品危害防制條例第18條第
    1 項前段規定，沒收銷燬之；又扣案之上開海洛因外包裝袋
    1 只，並非不可與毒品分離，係用於包裹毒品，防止其裸露
    、潮濕，便於攜帶施用，另扣案之注射針筒1 支，均為被告
    所有，且供被告本案施用海洛因犯行所預備之物，業據被告
    於本院審理中供明在卷（本院卷第32頁），爰依刑法第38條
    第1 項第2 款規定宣告沒收。
據上論斷，應依刑事訴訟法第273 條之1 第1 項、第299 條第 1
項前段，毒品危害防制條例第10條第1 項、第18條第1 項前段，
刑法第11條前段、第47條第1 項、第38條第1 項第2 款，判決如
主文。
本案經檢察官陳旻源到庭執行職務。
中    華    民    國    97    年    6     月    24    日
                  刑事第十三庭  法  官  俞秀美
以上正本證明與原本無異。
如不服本判決，應於判決送達後10日內向本院提出上訴狀（應附
繕本）。
                                書記官  謝怡貞
中    華    民    國    97    年    6     月    24    日
附錄本案論罪科刑之法條：
毒品危害防制條例第10條
施用第一級毒品者，處 6 月以上 5 年以下有期徒刑。
施用第二級毒品者，處3年以下有期徒刑。


司法院資訊處製作；財團法人民間司法改革基金會備份。
